# 请教Chen版关于资产管理人的合并问题

提问人：wdxqing 时间：2015-01-12 12:11:13
Chen版您好！想向您请教一个关于合并的专业性问题，在新准则实施后，资产管理人需要对一些持有份额占比较高的金融产品，例如基金、资产管理计划、信托计划等，这些产品都是资产管理人本身发行管理的，他们拥有权力、可变回报的比重也比较高、能够运用权力影响可变回报，因此需要合并，那么问题来了：
1.如果合并，在母公司层面的报表中，是否需要将这些产品从交易性金融资产或可供出售金融资产调至长期股权投资以成本法计量呢？长投准则规定，控制、共同控制、重大影响以上的权益性投资，计入长期股权投资；
2.由这个问题联想到的，资产管理人对有重大影响的自身管理产品是否也需要计入长期股权投资？例如持有份额比例在15%，又享有业绩报酬，计算出的全部可变回报占比在20%以上因而具有重大影响的产品？由于资产管理产品比较特殊，并不是企业，计入长期股权投资核算的话，许多人并不理解也有抵触。
3.对于有业绩报酬条款的产品，在计算可变回报占比时，是否需要考虑产品总的预期收益这个变量？我做了实际操作，对于从超过业绩比较基准的剩余利润中提取一定比例作为业绩报酬的产品，不考虑总体预期收益，是无法计算的，因为这个预期收益本身就是一个变量，例如，如果预期收益跟业绩比较基准差不多，那么可变回报占比就一定不会高（不考虑其他回报），如果预期收益高于比较基准，那么可变回报占比与预期收益的大小成正比。
还望chen版不吝赐教！非常感谢！

回答人：chenyiwei
1 、 2 、“长期股权投资”科目的核算内容仅包括对公司制企业的股权性投资。因此将金融企业以自有资金投资的理财产品份额放在“长期股权投资”中核算是不恰当的。建议放在“其他资产”中核算和列报，在实务操作中也有继续作为可供出售金融资产核算和列报的例子。 3 、对于有业绩报酬条款的产品，建议假设若干种较有可能出现的情况，分别测算这些情况下管理人所获得的可变回报占可变回报总额之比，判断其占较大比例的可能性，并观察其可变性，综合判断是否满足“决策者因持有被投资方中的其他权益所承担可变回报的风险较大”的条件。